臺灣臺南地方法院刑事判決　　　　　　　　　　　　九十三年度訴字第一０四八號
　　公　訴　人　臺灣臺南地方法院檢察署檢察官
　　被　　　告　甲○○
右列被告因違反槍砲彈藥刀械管制條例案件，經檢察官提起公訴（九十三年度偵字第
七五八八號），本院判決如左：
    主  文
甲○○未經許可持有可發射子彈具有殺傷力之槍枝，處有期徒刑壹年肆月，併科罰金
新台幣拾萬元，罰金如易服勞役，以佰元折算壹日。
扣案之仿ＢＥＲＥＴＴＡ廠製造之改造手槍壹把（管制編號：0000000000
號；內含彈匣壹個）及子彈貳拾肆顆，均沒收。
    事  實
一、甲○○明知具有殺傷力之改造手槍及子彈均係違禁物品，依法不得擅自持有，竟
    於民國（下同）九十三年五月間某日，在台中市○○路附近某處所，向不詳姓名
    年籍綽號「小龍」之男子，以新台幣十萬元之代價購買均具有殺傷力之仿ＢＥＲ
    ＥＴＴＡ廠製造改造手槍一枝（槍枝管制編號0000000000號，含彈匣
    一個）及子彈三十五顆，並自此未經許可而持有該等槍、彈，且將之藏置於台南
    市○區○○路一段一七五巷一三五弄十五號住處。嗣於九十三年七月十六日下午
    五時五分許，經警依其同意搜索上開處所而扣得前述改造手槍一枝及子彈三十四
    顆（其中一顆子彈前經甲○○於台南縣仁德鄉郊區田邊試射）。
二、案經高雄縣警察局旗山分局報請臺灣臺南地方法院檢察署檢察官偵查起訴。
    理  由
一、右揭事實，業據被告甲○○迭於警訊及偵審中坦承不諱，並有改造手槍一枝（管
    制編號：0000000000號；內含彈匣一個）及子彈卅四顆扣案可稽。又
    上開扣案槍彈經送內政部警政署刑事警察局鑑定結果，認：扣案之手槍係由仿
    ＢＥＲＥＴＴＡ廠半自動手槍製造之玩具手槍換裝土造金屬槍管改造而成，機械
    性能良好，可擊發適用子彈使用，認具殺傷力。扣案之子彈其中四顆，認均係
    口徑九ｍｍ制式子彈（試射一顆），認具殺傷力。扣案之子彈其中六顆，認均
    係０．三八吋制式子彈，認具殺傷力。扣案之子彈其中廿三顆，認均係土造子
    彈（具直徑八．八ｍｍ金屬彈頭），經取樣八顆試射，均可擊發，認具殺傷力。
    扣案之子彈其中一顆，認係土造子彈（具直徑八．八ｍｍ金屬彈頭），經實際
    試射，可擊發，認具殺傷力，有該局九十三年九月四日刑鑑字第０九三０一五二
    五七八號槍彈鑑定書一份在卷可佐。綜上足認被告之自白與事實相符，其前揭犯
    罪事證已臻明確而堪認定，應依法論科。
二、核被告所為，係犯槍砲彈藥刀械管制條例第十一條第四項之未經許可持有可發射
    子彈具有殺傷力之其他槍枝罪（下稱未經許可持有改造手槍罪），同法第十二條
    第四項之未經許可持有子彈罪。其於同一時間未經許可購入而持有槍、彈，係一
    行為觸犯上開二罪名，應依想像競合犯之例從一重依未經許可持有改造手槍罪處
    斷。爰審酌被告持有具有殺傷力改造手槍與子彈，雖未持以侵害他人權利，但此
    等行為已嚴重危害社會秩序與安全，且極易導致重大傷亡之結果，惟念被告犯罪
    後供承犯行已見悔意等一切情狀，量處如主文所示之主刑，並就罰金刑部諭知易
    服勞役之折算標準，以資懲儆。
三、扣案之改造手槍一把（管制編號：0000000000號；內含彈匣一個）及
    未經試射之扣案子彈廿四顆，均為違禁物，併依刑法第三十八條第一項第一款宣
    告沒收。至於原扣案之子彈其中十顆，已經內政部警政署刑事警察局因鑑定之需
    而試射，顯已不再具有殺傷力而非違禁物，故不併為沒收之諭知，併予敘明。
據上論斷，應依刑事訴訟法第二百九十九條第一項前段，槍砲彈藥刀械管制條例第十
一條第四項、第十二條第四項，刑法第十一條前段、第五十五條、第四十二條第二項
、第三十八條第一項第一款，罰金罰鍰提高標準條例第二條，判決如主文。
本案經檢察官乙○○到庭執行職務。
中      華      民      國    九十三    年      十      月    二十九    日
                                  臺灣臺南地方法院刑事第三庭
                                          法  官   陳欽賢
右正本證明與原本無異。
如不服本判決，應於判決送達後十日內向本院提出上訴狀( 應附繕本 )。
                                          書記官   陳靜娟
中      華      民      國    九十三    年      十      月    二十九    日
附錄本案論罪科刑法條
槍砲彈藥刀械管制條例第十一條
未經許可，製造、販賣或運輸第四條第一項第一款所稱其他可發射金屬或子彈具有殺
傷力之各式槍砲者，處五年以上有期徒刑，併科新臺幣一千萬元以下罰金。
未經許可，轉讓、出租或出借前項所列槍砲者，處三年以上十年以下有期徒刑，併科
新臺幣七百萬元以下罰金。
意圖供自己或他人犯罪之用，而犯前二項之罪者，處無期徒刑或七年以上有期徒刑，
併科新臺幣一千萬元以下罰金。
未經許可，持有、寄藏或意圖販賣而陳列第一項所列槍砲者，處一年以上七年以下有
期徒刑，併科新臺幣七百萬元以下罰金。
槍砲彈藥刀械管制條例第十二條
未經許可，製造、販賣或運輸子彈者，處一年以上七年以下有期徒刑，併科新台幣五
百萬元以下罰金。
未經許可，轉讓、出租或出借子彈者，處六月以上五年以下有期徒刑，併科新台幣三
百萬元以下罰金。
意圖供自己或他人犯罪之用，而犯前二項之罪者，處三年以上十年以下有期徒刑，併
科新台幣七百萬元以下罰金。
未經許可，持有、寄藏或意圖販賣而陳列子彈者，處五年以下有期徒刑，併科新台幣
三百萬元以下罰金。
